【裁判字號】    92,毒抗,177
【裁判日期】    921001
【裁判案由】    戒治
【裁判全文】
臺灣高等法院臺南分院刑事裁定              九十二年度毒抗字第一七七號    Ｃ
      抗  告  人
      即  被  告  甲  ○  ○
右列抗告人因令入戒治處所施予強制戒治案件，不服臺灣臺南地方法院中華民國九十
二年六月二十四日裁定（九十二年度毒聲字第一一四三號），提起抗告，本院裁定如
左：
      主      文
抗告駁回。
      理      由
一、抗告意旨略以：抗告人自民國（下同）九十年十二月二十日保護管束期滿並未再
    染上毒癮之惡習，若真再施用毒品，於九十一年九月三十日台南縣善化分局通知
    採驗尿液時，又怎麼會前往。再者抗告人直至九十二年四月二十七日台南縣善化
    分局通知前往驗尿並作筆錄時，方知於九十一年九月三十日之尿液有二級毒品之
    陽性反應，若抗告人真不知悔改持續施用毒品，於九十二年四月二十七日所採驗
    之尿液亦應有二級毒品之陽性反應，抗告人實因於打麻將時因同房中除打麻將外
    尚有多人於另一角落聊天，因是朋友住處，並未多問，待抗告人發現有人施用毒
    品時，便尋藉口離去，未曾多逗留，只不知同房已施用多久，本不以為意卻不知
    無端而錯，懇請明查云云。
二、按犯毒品危害防制條例第十條之罪，依該條例第二十條第二項強制戒治期滿或交
    付保護管束期滿，應由檢察官為不起訴之處分；依前項規定為不起訴之處分後，
    ，五年內再犯第十條之罪者，應由檢察官聲請法院裁定先令入戒治處所施以強制
    戒治，其戒治期間為一年，毒品危害防制條例第二十條第二項、第三項、第二十
    三條第二項但書分別定有明文。
三、經查抗告人前因施用毒品案件，經交付保護管束期滿，由臺灣臺南地方法院檢察
    署檢察官於九十年十二月二十日，以九十年度戒毒偵字第六三七號不起訴處分確
    定，此有不起訴處分書及抗告人之刑案資料查註記錄表在卷可稽，惟抗告人復於
    九十一年九月三十日或其前三日內，在不詳地點施用第二級毒品甲基安非他命，
    為警於九十一年九月三十日，通知其至台南縣警察局善化分局採尿經送驗呈第二
    級毒品甲基安非他命之陽性反應後查獲，亦有台灣檢驗科技股份有限公司出具之
    濫用藥物尿液檢驗報告附卷可稽，抗告人雖辯稱未施用毒品，尿液會檢驗出二級
    毒品之陽性反應係因同房友人打麻將施用安非他命所致云云；惟按於吸用煙毒或
    麻醉藥品者之旁，若非共處於密閉之狹小空間，並故意大量吸入該氣體，不致於
    尿液中代謝出煙毒反應，有法務部調查局八十二年十月一日（八二）陸（一）八
    二０九二七一二號函可查，則抗告人如非知情而故予吸用該氣體，尿液檢驗當尚
    不致有陽性反應，所辯要係卸責之詞，不足採信，其於檢察官依前揭毒品危害防
    制條例之規定為不起訴之處分後，五年內再犯第十條之罪，事實明確。原審乃以
    抗告人前因施用毒品案件經交付保護管束期滿，由檢察官為不起訴處分後，五年
    內再犯施用第二級毒品罪，准依檢察官之聲請，適用前揭法律規定，裁定抗告人
    應令入戒治處所施以強制戒治一年，於法並無不合。抗告人仍執前詞，否認施用
    第二級毒品，而指摘原裁定不當，求為撤銷，為無理由，其抗告自應駁回。
四、據上論斷，應依刑事訴訟法第四百十二條，裁定如主文。
中    華    民    國      九十二      年      十      月      一        日
                                  臺灣高等法院臺南分院刑事第二庭
                                      審判長法官  黃    崑    宗
                                            法官  林    勝    木
                                            法官  葉    居    正
右正本證明與原本無異。
不得抗告。
                                      法院書記官  陳    嘉    琍
中    華    民    國      九十二      年      十      月      三        日


司法院資訊處製作；財團法人民間司法改革基金會備份。
